【裁判字號】    89,交易,57
【裁判日期】    890612
【裁判案由】    公共危險等
【裁判全文】
臺灣新竹地方法院刑事判決                        八十九年度交易字第五七號
    公  訴  人  臺灣新竹地方法院檢察署檢察官
    被      告  乙○○
右列被告因公共危險等案件，經檢察官提起公訴（八十九年度偵緝字第七十八、八十
九年度偵字第一二六０號），本院判決如左︰
    主    文
乙○○服用酒類，不能安全駕駛動力交通工具而駕駛，處拘役參拾日，如易科罰金，
以參佰元折算壹日；又因過失傷害人，處拘役陸拾日，如易科罰金，以參佰元折算壹
日，應執行拘役捌拾日，如易科罰金，以參百元折算壹日。
    事    實
一、乙○○明知其無小客車之駕駛執照，且在飲酒過量情形下駕車將導致其注意能力
    減低、反應能力變慢，而不能安全駕駛，此時若駕車行駛於馬路上，隨時有致他
    人於死、傷之危險，仍於民國八十八年七月十四日十五時三十分至十七時三十分
    許，在其新竹市○○路租屋處服用酒類，已至不能安全駕駛動力交通工具之狀態
    ，猶於當日下午十九時五十分許，駕駛彭昇裕所有車號ＫＴ—七七七０號自小客
    車，自新竹市○○路上之「牛肉麵大王」往其位於新竹縣竹東鎮之住處方向行駛
    ，途經新竹市○○路與武陵路口時速限制四十公里處時，本應注意汽車行駛時，
    駕駛人應注意車前狀況，並隨時採取必要之安全措施；汽車在同一車道行駛時，
    除擬欲超越前車外，後車與前車應保持隨時可以煞車之距離，且不得超速行駛，
    且當地路面無缺陷，道路無障礙，並無不能注意之情事，惟其因已飲酒過量達不
    能安全駕駛動力交通工具之程度，竟疏於注意未保持安全距離，且以時速七、八
    十公里之速度行駛，適用甲○○駕駛車號ＪＴ─二六０七號自用小客車因該路口
    紅燈停放乙○○所駕駛汽車之前方，乙○○發現後閃煞不及，自後追撞甲○○所
    駕駛之自用小客車，使甲○○因受撞及而輾轉追撞同樣因遇紅燈而停於其前方丙○○所駕駛之車號ＮＮ─０八八號營大客車，致甲○○受有頭部外傷及胸腹部挫
    傷等傷害，經警檢測乙○○之酒精呼氣濃度每公升達零點九五毫克。
二、案經甲○○訴由新竹市警察局第一分局報請臺灣新竹地方法院檢察署檢察官偵查
    起訴。
    理    由
一、訊據被告乙○○對於右揭時、地無駕駛執照，且在飲用酒類後已不能安全駕駛之
    情況下，猶超速以八十公里之時速駕車行駛，因煞車不及，而自後追撞告訴人甲○○所駕駛因遇紅燈而停車之上開自小客車，且甲○○因受撞及而順勢輾轉追撞
    同因遇紅燈而停車於其前方之案外人丙○○所駕駛之上開營大貨車，致告訴人受
    有前開傷害之事實，均坦承不諱，核與告訴人於偵審中指訴之內容、證人丙○○
    於偵查中證述情節相符，並有酒精呼氣濃度測定紙三紙、新竹市警察局竹市警交
    字第０四二六二六號舉發違反道路交通管理事件通知單、新竹市警察局第一分局
    製作之道路交通事故調查表（見八十八年度偵字第五八五七號卷第十至十二頁）
    附卷可稽；而告訴人因本件事故受有頭部外傷及胸腹部挫傷之事實，亦有國軍新
    竹醫院附民眾診療服務處診斷證明書一紙（見八十八年度偵緝字第七十八號卷第
    二十六頁）在卷足憑。
二、按汽車駕駛執照為駕駛汽車之許可憑證；汽車行駛時，駕駛人應注意車前狀況，
    並隨時採取必要安全措施；汽車在同一車道行駛時，除擬欲超越前車外，後車與
    前車應保持隨時可以煞車之距離；行車速度應依標誌之指示，在市區道路時速不
    得超過四十公里；汽車駕駛人飲酒後其吐氣所含酒精成分超過每公升０‧二五毫
    克以上者，不得駕車，道路交通安全規則第五十條第一向前段、第九十四條第三
    項、第一項、第九十三條第一項第一款、第一百十四條第二款分別定有明文。次
    按呼氣酒精濃度達每公升零點七一四至一點四二八毫克者，會呈現精神錯亂，平
    衡感受損，言詞不清，定向力障礙，感覺障礙等症狀，有駱宜安所著刑事鑑識學
    一書中關於血液、呼氣酒精濃度症狀表附卷可參，且酒精濃度呼氣已達每公升零
    點五五毫克時，肇事率為一般正常人之十倍，亦有法務部八十八年五月十八日所
    發之法八八檢字第００一六六九號函在卷為憑。
三、本件肇事路段行車速度限制係時速四十公里，當地路面無缺陷，道路無障礙，有
    交通事故調查報告表在卷稽，而被告所駕駛之汽車於本件事故發生時，時速約為
    七十至八十公里，為被告所自承，而被告所駕駛之汽車，向前撞在前方等候紅燈
    之告訴人所駕駛之汽車，係因煞車不及始撞上，為被告在偵審中所自承，顯見被
    告並未保持得以可以煞車之安全距離，被告肇事時之酒精呼氣濃度每公升達零點
    九五毫克，顯已達酒醉而不能安全駕車之程度，已據前開酒精濃度呼氣測試紙及
    道路交通事故調查表記載翔實，被告並無不能注意之情事，詎其竟疏於注意，貿
    然無照於酒醉後仍以時速七、八十公里之高速行駛，且未保持可以煞車之安全距
    離，致撞及告訴人所駕駛之汽車，致告訴人受有前開傷害，揆諸前開規定，被告
    就本件事故，自難辭過失之責，而告訴人復因被告之行為而受有前揭之傷害，是
    認被告之行為與告訴人所受傷害間，具有相當因果關係，事證明確，被告服用酒
    類不能安全駕駛動力交通工具及過失傷害等犯行，堪以認定。
三、核被告所為係分別犯刑法第一百八十五條之三之公共危險罪、第二百八十四條第
    一項前段之過失傷害罪，被告所犯前開二罪間，犯意個別、罪名互殊，應分論併
    罰。而汽車駕駛人飲酒後其吐氣所含酒精成分超過每公升零點二五毫克以上者，
    不得駕車道路交通安全規則第一百十四條第二款定有明文，被告經檢測其酒精呼
    氣濃度已逾每公升零點二五毫克，且被告於本件肇事時並未領有駕駛執照，業如
    前述，是被告所犯過失傷害罪，係無照及酒後駕車因而致人受傷，應依道路交通
    安全管理處罰條例第八十六條第一項之規定，就過失傷害罪部分加重其刑。爰審
    酌被告坦承犯行，犯罪後之態度尚可，所造成告訴人之傷勢程度，迄未與告訴人
    達成和解等一切情狀，分別量處如主文所示之刑，並分別諭知易科罰金之折算標
    準，，且定其應執行之刑，同時就所定執行刑部分諭知易科罰金之折算標準，以
    資懲儆。
據上論斷，應依刑事訴訟法第二百九十九條第一項前段，刑法第一百八十五條之三、
第二百八十四條第一項前段、第四十一條、第五十一條第六款、道路交通管理處罰條
例第八十六條第一項，罰金罰鍰提高標準條例第一條前段、第二條判決如主文。
本案經檢察官黃仁宏到庭執行職務。
中      華      民      國      八十九      年     六    月    十二     日
                                    臺灣新竹地方法院刑事第一庭
                                          法      官  王  銘  勇
右正本證明與原本無異。
如不服本判決，應於判決送達後十日內向本院提出上訴狀( 應附繕本 )，上訴於
臺灣高等法院。
                                          書  記  官  張  雲  娥
中      華      民      國      八十九      年     六    月    十二     日
附錄論罪法條
刑法第一百八十五條之三
    第二百八十四條項前段
因過失傷害人者，處六月以下有期徒刑、拘役或五百元以下罰金，致重傷者，處一年
以下有期徒刑、拘役或五百元以下罰金。
服用毒品、麻醉藥品、酒類或其他相類之物，不能安全駕駛動力交通工具而駕駛者，
處一年以下有期徒刑、拘役或三萬元以下罰金。


司法院資訊處製作；財團法人民間司法改革基金會備份。
